【裁判字號】    95,訴,232
【裁判日期】    950227
【裁判案由】    毒品危害防制條例
【裁判全文】
臺灣彰化地方法院刑事判決               95年度訴字第232號
公  訴  人  臺灣彰化地方法院檢察署檢察官
被      告  甲○○
上列被告因違反毒品危害防制條例案件，經檢察官提起公訴（95
年度毒偵字第129號），於本院準備程序中，被告就被訴事實為
有罪之陳述，經裁定改行簡式審判程序，本院判決如下：
    主  文
甲○○連續施用第一級毒品，累犯，處有期徒刑壹年。扣案之注
射針筒伍支、挑棒參支、止血管壹條及塑膠袋壹個均沒收。
    事  實
一、甲○○前於民國（下同）92年間，因施用毒品案件，經臺灣
    彰化地方法院檢察署檢察官提起公訴並聲請強制戒治，提起
    公訴部分，經本院於92年8月14日，以92年度訴字第457號判
    處有期徒刑10月確定，並於93年10月27日因縮短刑期執行完
    畢；強制戒治部分則經令入戒治處所施以強制戒治，嗣因毒
    品危害防制條例於93年1月9日修正實施，因上開法律修正而
    無庸執行所餘之強制戒治處分而終結執行，並予釋放。詎猶
    不知悔改，基於施用第一級毒品之概括犯意，自94年7月間
    某日起，至95年2月10日某時止，在其位於彰化縣永靖鄉獨
    鰲村2鄰圳腳巷38號住處，或上開住處旁之農田內，以將第
    一級毒品海洛因摻水置入注射針筒內注射之方式，連續施用
    第一級毒品海洛因多次，平均約2天施用1次。嗣於94年12月
    29日上午10時5分許，在上開住處為警持搜索票查獲，並扣
    得其所有並供其施打海洛因所用之注射針筒5支、挑棒3支、
    止血管1條及塑膠袋1個等物。
二、案經彰化縣警察局員林分局報請臺灣彰化地方法院檢察署檢
    察官偵查起訴。
    理  由
一、按除被告所犯為死刑、無期徒刑、最輕本刑為3年以上有期
    徒刑之罪或高等法院管轄第1審案件者外，於前條第1項程序
    進行中，被告先就被訴事實為有罪之陳述時，審判長得告知
    被告簡式審判程序之旨，並聽取當事人、代理人、辯護人及
    輔佐人之意見後，裁定進行簡式審判程序；除簡式審判程序
    及簡易程序案件外，第1審應行合議審判，刑事訴訟法第273
    條之1第1項、第284條之1分別定有明文。本件被告甲○○所
    涉係死刑、無期徒刑、最輕本刑為3年以上有期徒刑之罪或
    高等法院管轄第1審案件以外之罪，並於本院行準備程序時
    就被訴事實為有罪之陳述，本院合議庭依前揭規定，經評議
    結果，裁定改由受命法官獨任行簡式審判程序，先予敘明。
二、上開事實，業據被告甲○○迭於警詢、偵訊、本院準備程序
    及審理時均坦承不諱，且被告於94年12月29日獲案後，經警
    採集其尿液送驗結果，確呈嗎啡陽性反應，有彰化縣警察局
    員林分局委託檢驗尿液代號與真實姓名對照認證單及彰化縣
    衛生局95年1月9日煙檢字第950086號煙毒尿液檢驗成績書各
    1件附卷可稽（見偵卷第20、52頁），此外復有扣案之注射
    針筒5支、挑棒3支、止血管1條及塑膠袋1個等物可資佐證，
    足徵被告之自白與事實相符，堪以採信。再者，被告前於92
    年間因施用毒品案件，經本院裁定送強制戒治後，嗣因毒品
    危害防制條例於93年1月9日修正實施，上開法律修正而無庸
    執行所餘之強制戒治處分而終結執行，並予釋放，亦有臺灣
    高等法院被告前案紀錄表及在監在押紀錄表等件附卷可按。
    被告於強制戒治執行完畢釋放後，5年內再犯毒品危害防制
    條例第10條第1項之罪，本件事證明確，被告上開犯行洵堪
    認定，應依法論科。
三、核被告甲○○所為，係犯毒品危害防制條例第10條第1項之
    施用第一級毒品罪。被告為施用第一級毒品海洛因而持有第
    一級毒品之低度行為，應為施用之高度行為所吸收，不另論
    罪。又被告先後多次施用第一級毒品海洛因之犯行，時間緊
    接，觸犯構成要件相同之罪名，顯係基於概括犯意為之，應
    依刑法第56條連續犯規定論以一罪，並加重其刑。查被告前
    於92年間，因施用毒品案件，經本院於92年8月14日，以92
    年度訴字第457號判處有期徒刑10月確定，並於93年10月27
    日因縮短刑期執行完畢，其受有期徒刑之執行完畢，5年以
    內再犯本件有期徒刑以上之罪，為累犯，應依法遞加重其刑
    。公訴人雖僅就被告於94年7月間某日起，至94年12月28日
    中午12時許止，有施用第一級毒品海洛因之犯行提起公訴，
    未論及被告其餘多次施用第一級毒品之犯行，然檢察官就犯
    罪事實一部起訴者，其效力及於全部，本件上開其餘多次施
    用第一級毒品犯行與公訴人起訴書所載經論罪部分之犯罪事
    實各具有連續犯之裁判上一罪關係，應為起訴效力所及，本
    院自應併予審究。爰審酌被告前有毒品前科，且歷經強制戒
    治處遇措施，均未能知所收斂而遠離毒害，戒毒意志尚非堅
    定，惟念及被告於犯罪後尚能坦承犯行，暨其犯罪之動機、
    目的、手段、施用毒品之期間、次數等一切情狀，量處如主
    文所示之刑，以示懲儆。扣案之注射針筒5支、挑棒3支、止
    血管1條及塑膠袋1個等物，係被告所有供施用第一級毒品海
    洛因所用之物，業據被告供承在卷，應依刑法第38條第1項
    第2款之規定宣告沒收。
據上論斷，應依刑事訴訟法第273條之1第1項、第299條第1項前
段，毒品危害防制條例第10條第1項，刑法第11條前段、第56條
、第47條、第38條第1項第2款，判決如主文。
本案經檢察官林士富到庭執行職務。
中    華    民    國    95    年    2     月    27    日
                  刑事第二庭    法  官  黃齡玉
以上正本證明與原本無異。
如不服本判決，應於判決送達後10日內，向本院提出上訴狀（ 須
附繕本 ）。
中    華    民    國    95    年    2     月    27    日
                                書記官  施嘉玫
毒品危害防制條例第10條第1項
施用第一級毒品者，處 6 月以上 5 年以下有期徒刑。


司法院資訊處製作；財團法人民間司法改革基金會備份。
